# 加权平均净资产口径是怎样的？

提问人：vienne007 时间：2018-02-24 17:48:34
上市公司年报，披露加权平均净资产收益率，对于加权平均净资产是怎样算的？公司影响净资产的，净利润、 4 月 15 日董事会决议现金分红 900 万、 12 月 31 日确认了可供出售金融资产公允价值变动的其他综合收益 30 万。
谢谢！

回答人：chenyiwei
请查阅：《公开发行证券的公司信息披露编报规则第 9 号--净资产收益率和每股收益的计算及披露（ 2010 年修订）》（证监会公告[2010]2号）。

提问人：vienne007 时间：2018-02-25 17:10:56
Ej=现金分红， 4 月 5 日董事会决议现金分红，那么从 5 月份开始计算对净资产的影响吧，=Ej×5/12 Ek=可供出售金融资产公允价值变动对净资产的影响数， 12 月份计算全年的，变动实际上每个月都有，怎么算时间比例呢？
谢谢！

回答人：chenyiwei
1 、从 5 月份开始计算对净资产的影响，=Ej×7/12。 2 、对其他综合收益也可以和净利润一样，按全年发生额除以 2 纳入加权平均净资产计算。

提问人：vienne007 时间：2018-02-25 17:11:42
归属于公司普通股股东的净利润，普通股股东包括有限售条件的股份吗？

回答人：chenyiwei
包含。但不包括尚未转换的优先股。